---
title: "competition"
output: html_document
---

```{r setup, include=FALSE}
#HMAHCC_COMP<-read.csv("HMAHCC_COMP.csv",header=TRUE)

save(HMAHCC_COMP,file="HMAHCC_COMP.RData")
load("HMAHCC_COMP.RData")



summary(HMAHCC_COMP)
summary(newFinal)
```

## R Markdown

```{r cars}
#class(HMAHCC_COMP$Days)
#hist(HMAHCC_COMP$Days,data=HMAHCC_COMP) ## The distrubution looks normal without do anything. 
```




```{r pressure, echo=FALSE}
### create data EventDescription == "RX Claim - Paid" only
EventDescriptionRxPaidonly<- HMAHCC_COMP[HMAHCC_COMP$event_descr == "RX Claim - Paid",]
##有没有人没有RX claim 然后被丢掉了？
## delete event_attr2 because this column is empty
EventDescriptionRxPaidonly<-EventDescriptionRxPaidonly[,-c(which(names(EventDescriptionRxPaidonly)=="event_attr2"),which(names(EventDescriptionRxPaidonly)=="event_attr7"))]

names(EventDescriptionRxPaidonly)<-c("id",
"event_descr",
"GPI Drug Class Description",
"Rx Cost",
"Net Paid Amount",
"Brand Name",
"Drug Group Description",
"Generic Name",
"Member Responsible Amount",
"GPI Drug Group8 ID",
"Days",
"PAY_DAY_SUPPLY_CNT",
"PAYABLE_QTY",
"MME",
"DRUG_TYPE",
"Specialty",
"Specialty2",
"Specialty3")
### remove the att 2 and att 7, becasue those are empty 
 
                                                               
EventDescriptionRxPaidonlywithOPIOIDonly<-sqldf("select * from EventDescriptionRxPaidonly where `GPI Drug Class Description` like  'OPIOID%'" )                        
write.csv(EventDescriptionRxPaidonlywithOPIOIDonly,"EventDescriptionRxPaidonlywithOPIOIDonly.csv")              
#Get the data that GPI include OPIOID. 


```
#test<-HMAHCC_COMP[HMAHCC_COMP$event_descr == "RX Claim - Paid" | HMAHCC_COMP$event_descr =="RX Claim - New Drug",]
#HMAHCC_COMP$id
The data we have only with RX Claim - Paid and wthout event_attr2
The column name hase been renamed base on the dictionary provided by case
EventDescriptionRxPaidonlywithOPIOIDonly data with RxPaid and OPIOId only


```{r}
!is.na(EventDescriptionRxPaidonly$PAY_DAY_SUPPLY_CNT)
EventDescriptionRxPaidonly[!is.na(EventDescriptionRxPaidonly$MME),] #41,234 rows
EventDescriptionRxPaidonly[!is.na(EventDescriptionRxPaidonly$PAY_DAY_SUPPLY_CNT),] #41,443 rows 
EventDescriptionRxPaidonly[is.na(EventDescriptionRxPaidonly$PAY_DAY_SUPPLY_CNT),] #426,847 rows 

EventDescriptionRxPaidonly[c(which(!is.na(EventDescriptionRxPaidonly$MME) & is.na(EventDescriptionRxPaidonly$PAY_DAY_SUPPLY_CNT))),]         #0 rows 

EventDescriptionRxPaidonly[c(which(is.na(EventDescriptionRxPaidonly$MME) & !is.na(EventDescriptionRxPaidonly$PAY_DAY_SUPPLY_CNT))),]          # 209 rows
#这里面有些人mme 是nA。但是看起来很像ＬＴＯＴ患者该不该丢掉这些，但是又想到MME是na会不会最后把这些都给丢掉了，清理data的时候是不是都给清掉了？




```
Based on the 
#EventDescriptionRxPaidonly[!is.na(EventDescriptionRxPaidonly$MME),] #41,234 rows
#EventDescriptionRxPaidonly[!is.na(EventDescriptionRxPaidonly$PAY_DAY_SUPPLY_CNT),] #41,443 rows
#EventDescriptionRxPaidonly[c(which(is.na(EventDescriptionRxPaidonly$MME) & #!is.na(EventDescriptionRxPaidonly$PAY_DAY_SUPPLY_CNT))),]          # 209 rows
shows that some row has pay_Day_sypply_cnt do not have MME. 

Based on the Q&A session, only RX-claim with MME can be requalify and used to determine LTOT.

```{r}
test<-EventDescriptionRxPaidonly[!is.na(EventDescriptionRxPaidonly$PAY_DAY_SUPPLY_CNT),]
sort(table(test$`GPI Drug Class Description`),decreasing = TRUE)

length(unique(EventDescriptionRxPaidonlywithOPIOIDonly$id[EventDescriptionRxPaidonlywithOPIOIDonly$Days>=0&EventDescriptionRxPaidonlywithOPIOIDonly$Days <=180 ]  ))


## 2403 row 
# 还要有opioid 
## 如果不提前用days，那么会有2408rows 
## 找出来是哪几个id？之后直接在那个ltot后面写0



daysbetween0and180<-EventDescriptionRxPaidonlywithOPIOIDonly[EventDescriptionRxPaidonlywithOPIOIDonly$Days>=0&EventDescriptionRxPaidonlywithOPIOIDonly$Days <=180, ]

uniqueid<-unique(EventDescriptionRxPaidonlywithOPIOIDonly$id[EventDescriptionRxPaidonlywithOPIOIDonly$Days>=0&EventDescriptionRxPaidonlywithOPIOIDonly$Days <=180 ]  )
length(uniqueid)
# get the unique id total row is 2403
#if i %in% c("OPIOID COMBINATIONS","OPIOID AGONISTS ","OPIOID PARTIAL AGONISTS ","OPIOID ANTAGONISTS ")
#define LTOT
#$EventDescriptionRxPaidonly[EventDescriptionRxPaidonly$`GPI Drug Class Description` %in% c("OPIOID #COMBINATIONS","OPIOID AGONISTS ","OPIOID PARTIAL AGONISTS ","OPIOID ANTAGONISTS ")]
#EventDescriptionRxPaidonly$PAY_DAY_SUPPLY_CNT[EventDescriptionRxPaidonly$`GPI Drug Class Description` %in% c("OPIOID #COMBINATIONS","OPIOID AGONISTS ","OPIOID PARTIAL AGONISTS ","OPIOID ANTAGONISTS ")]


install.packages('sqldf')
library('sqldf')
mid<-sqldf("select id,days,max(PAY_DAY_SUPPLY_CNT) from daysbetween0and180 group by id,Days")
#因为有些数据有同一天给两种opiod 药，所以要用max选出吃的做长时间的药的时间

daysbetween0and180[daysbetween0and180$id=='ID10024447278',]



Totaldays<-c()
for(i in 1:length(uniqueid)){
    Totaldays[i]<-sum(mid[mid$id==uniqueid[i],]$`max(PAY_DAY_SUPPLY_CNT)`,na.rm = TRUE)
}
df<-data.frame(uniqueid,Totaldays)



#length(unique(mid[is.na(mid$`max(PAY_DAY_SUPPLY_CNT)`),]$id)) #确实有47个里面max是NA，但是考虑到那个里数据里面包含opioid combinaton还有其他没有mme的，就先忽略吧

mid$`max(PAY_DAY_SUPPLY_CNT)`

LTOT<-c()
for(i in 1:length(df$Totaldays)){
  if(df$Totaldays[i]>=162){
     LTOT[i]=1
  }else{
    LTOT[i]=0
  }
}

df$LTOT<-LTOT

sqldf("")

merge1<-merge(EventDescriptionRxPaidonly,df,by.x = 'id',by.y = 'uniqueid')

write.csv(merge1,"withLTOT.csv",row.names = FALSE)



```



```{r}
hist（log(EventDescriptionRxPaidonly$MME))
#Histogram skews to the right

hist（EventDescriptionRxPaidonly$MME)
#now is much better



```





```{r}

names(EventDescriptionRxPaidonly)
EventDescriptionRxPaidonly[EventDescriptionRxPaidonly$`GPI Drug Class Description` == "OPIOID AGONISTS", ]

sort(table(EventDescriptionRxPaidonly$`GPI Drug Class Description`),decreasing = TRUE)[1:300]
levels(EventDescriptionRxPaidonly$`GPI Drug Class Description`)


EventDescriptionRxPaidonly[is.na(EventDescriptionRxPaidonly$`GPI Drug Class Description`),]


```

```{r}
## used for analysis 
number_of_OPIOID_of_each_id_before_day_1<-sqldf("select id, count(*) as number_of_OPIOID from EventDescriptionRxPaidonly where `GPI Drug Class Description` like  'OPIOID%' and Days<=0 group by id ")
#现在只用day 1 之前的。 

sqldf("select id, days,`Drug Group Description`, count(*) from EventDescriptionRxPaidonly where Days<=0 group by id, days,`Drug Group Description`" )
#在day0 之前，每个人有多少个drug group description,在每一天里
sqldf("select id,`Drug Group Description`, count(*) from EventDescriptionRxPaidonly where Days<=0 group by id,`Drug Group Description`")

count_Drug_group_max<-sqldf("select id,`Drug Group Description`, count(*)as cnt from EventDescriptionRxPaidonly where Days<=0 group by id,`Drug Group Description` order by id, count(*) desc")
#same as last, by the count(*) was 排序了


top1_drug_group_of_each_id<-sqldf(" select A.id,`Drug Group Description` from count_Drug_group_max B join (select id,max(cnt) as max_count from count_Drug_group_max group by id) as A on B.id=A.id and cnt= max_count")


sort(table(top1_drug_group_of_each_id$`Drug Group Description`),decreasing = TRUE)
#select top 1 drug gescription
#里面有个问题，里面的null有314个
sqldf("select * from top1_drug_group_of_each_id where `Drug Group Description` == 'NULL'  ")
#看下哪些id里面null的数量很多

sqldf("select id,`Drug Group Description`, count(*)as cnt from EventDescriptionRxPaidonly where Days<=0 and id in(select id from top1_drug_group_of_each_id where `Drug Group Description` == 'NULL' ) group by id,`Drug Group Description` order by id, count(*) desc")
#这个展示了，每个null最多的的id的样子
#我在想先把null先放在这里，如果NUll真的是非常影响，感觉可能是在输入信息的时候，front end 没有那个选项，所以他们选择NULL



#在days 0 之前，每个人收到的每个drug group description 每种有多少个
number_of_Pain_before_day_1<-sqldf("select id,`Drug Group Description`, count(*) as count_of_pain from EventDescriptionRxPaidonly where Days<=0 and `Drug Group Description`='PAIN' group by id,`Drug Group Description`" )
#在day0之前，每个人收到的pain 的数量是多少

sort(table(EventDescriptionRxPaidonly$`Drug Group Description`), decreasing = TRUE) 
#里面有个问题，里面的null有314个




Average_MME<-sqldf("select id,avg(MME) as average_MME from EventDescriptionRxPaidonly  where  Days<=0 and MME is not NULL group by id")
#找出平均MME的量


#################
A<-sqldf("select id, count(*) as number_of_IR  from EventDescriptionRxPaidonly where Days<=0 and DRUG_TYPE='IR' group by id, DRUG_TYPE")
#number of IR of each id
B<-sqldf("select id, count(*) as number_of_ER   from EventDescriptionRxPaidonly where Days<=0 and DRUG_TYPE='ER' group by id, DRUG_TYPE")
#number of ER of each id

E<-sqldf("select A.id,number_of_IR, number_of_ER  from A left join B on A.id=b.id")
E$number_of_ER[is.na(E$number_of_ER)]<-0

number_of_IR_ER<-E
#找出每个id的IR 和ER 各是多少
##################################
 
sqldf("select id,Specialty,count(*) as count_of_specialty from EventDescriptionRxPaidonly where Days<=0 and `GPI Drug Class Description` like  'OPIOID%' group by id, Specialty")

C<-sqldf("select id,Specialty,count(*) as count_of_specialty from EventDescriptionRxPaidonly where Days<=0 and `GPI Drug Class Description` like  'OPIOID%' group by id, Specialty order by id,count_of_specialty desc ")
#加上了order by

D<-sqldf("select id,Specialty,max(count_of_specialty) from C group by id")
Top1_of_Specialty<-sqldf("select id,Specialty from D")

#选出当涉及到opioid的时候，speciality里面哪个是top1




```


```{r}
df
nrow(df) #2403
##################################
number_of_OPIOID_of_each_id_before_day_1
nrow(number_of_OPIOID_of_each_id_before_day_1) #2403
hist(log(number_of_OPIOID_of_each_id$number_of_OPIOID)) ##没什么用比以前好多了
number_of_OPIOID_of_each_id_before_day_1$log_of_number_of_OPIOID <-log(number_of_OPIOID_of_each_id$number_of_OPIOID)
##################################
top1_drug_group_of_each_id
nrow(top1_drug_group_of_each_id) #2591
#################################

number_of_Pain_before_day_1
nrow(number_of_Pain_before_day_1) #2403
hist（log(number_of_Pain_before_day_1$count_of_pain))#比以前好多了
number_of_Pain_before_day_1$log_of_count_of_pain<-log(number_of_Pain_before_day_1$count_of_pain)
###################################
Average_MME #应该要用log
nrow(Average_MME) #2390
Average_MME$log_of_average_MME<-log(Average_MME$average_MME)
###################################

number_of_IR_ER
log_of_number_of_ER
log_of_number_of_IR
#number_of_IR_ER$log_of_number_of_ER<-log(number_of_IR_ER$number_of_ER)
number_of_IR_ER$log_of_number_of_IR<-log(number_of_IR_ER$number_of_IR)
nrow(number_of_IR_ER) #2380
###################################
Top1_of_Specialty 
nrow(Top1_of_Specialty) #2403
#######################################
######################################
df
number_of_OPIOID_of_each_id_before_day_1
top1_drug_group_of_each_id
number_of_Pain_before_day_1
Average_MME
number_of_IR_ER
Top1_of_Specialty 

F<-merge(df,number_of_OPIOID_of_each_id_before_day_1,by.x = 'uniqueid',by.y = 'id')
G<-merge(top1_drug_group_of_each_id,number_of_Pain_before_day_1,by.x = 'id',by.y = 'id')
H<-merge(Average_MME,number_of_IR_ER,by.x = 'id',by.y = 'id')
AA<-merge(G,F,by.x ='id' ,by.y = 'uniqueid' )
BB<-merge(H,Top1_of_Specialty,by.x = 'id',by.y = 'id')
Final<-merge(AA,BB,by.x = 'id',by.y = 'id')
names(Final)
Final<-Final[,c(-3,-6)]
Final<-Final[,-12] #remove log of number of ER
write.csv(Final,"Clean Data.csv",row.names = FALSE)
names(Final)[2]<-"Drug Group Description"

Final$LTOT<-factor(Final$LTOT) ## change LTOT to factor

```



